【裁判字號】    97,抗,392
【裁判日期】    970530
【裁判案由】    本票裁定
【裁判全文】
臺灣臺北地方法院民事裁定               97年度抗字第392號
抗  告  人  甲○○
上列抗告人因與相對人亞洲信託投資股份有限公司間聲請本票裁
定事件，對於民國97年3月28日本院簡易庭97年度票字第12226號
裁定提起抗告，本院裁定如下：
    主    文
抗告駁回。
原裁定主文關於「其中之新台幣壹億伍仟萬元」、「暨其逾期在
六個月以內者」之記載，應依序更正為「其中之新台幣壹億零陸
佰貳拾參萬零肆佰柒拾捌元」、「暨自民國八十八年三月六日起
至清償日止，其逾期在六個月以內者」。
抗告費用新台幣壹仟元由抗告人負擔。
    理    由
一、相對人於原審聲請意旨略以：伊執有抗告人於民國86年9月4
    日簽發，票面金額各為新台幣（下同）64,800,000元、85,2
    00,000萬元，付款地均在台北市，利息均按年利率6%計算，
    並約定逾期在6個月以內者，按上開利率10%，逾期超過6個
    月部分，按上開利率20%計算之遲延利息，均未載到期日，
    並均免除作成拒絕證書之本票二紙（下稱系爭本票），經伊
    於88年2月4日提示，僅支付其中部分外，其餘106,230,478
    元（原裁定誤載為150,000,000元）未獲付款。爰依票據法
    第123條規定，聲請裁定就上開未付票款本息許可強制執行
    等語。
二、抗告意旨略以：伊並無簽發並交付系爭本票予相對人，且系
    爭本票上發票日為86年9月4日，未載到期日，相對人對伊系
    爭本票請求權之行使，已罹於時效而消滅，原審竟裁定准許
    強制執行，自有未當，爰提起抗告，求予廢棄原裁定等語。
三、按執票人向本票發票人行使追索權時，得聲請法院裁定後強
    制執行，票據法第123條定有明文。而發票人主張本票係偽
    造、變造者，於本票強制執行之裁定送達後20日內，得對執
    票人向為裁定之法院提起確認之訴，非訟事件法第195條亦
    定有明文。次按本票執票人，依票據法第123條規定，聲請
    法院裁定許可對發票人強制執行，係屬非訟事件，此項聲請
    之裁定，及抗告法院之裁定，僅依非訟事件程序，以審查強
    制執行許可與否，並無確定實體上法律關係存否之效力，如
    發票人就票據債務之存否有爭執時，應由發票人提起確認之
    訴，以資解決，殊不容於裁定程序中為此爭執；發票人縱對
    於簽章之真正有所爭執，法院仍應為准許強制執行之裁定（
    最高法院57年台抗字第76號、56年台抗字第714號、52年台
    抗字第163號判例參照）。
四、經查：相對人主張之事實，業據提出本票二紙為證，而原審
    就系爭本票為形式上之審查，認其已具備本票各項應記載事
    項，合於票據法第120條規定，即屬有效之本票，乃裁定准
    許強制執行，並無不合。抗告人雖抗辯系爭本票已罹於時效
    云云，惟查，依票據法第120條第2項規定，未載到期日者，
    視為見票即付，系爭本票請求權應自發票日即86年9月4日起
    算，則相對人於88年2月5日提示請求付款，並未罹於時效，
    且抗告人所稱並未簽發交付系爭本票及時效抗辯各節，縱令
    屬實，惟依上開說明，核屬實體爭執事項，應由抗告人提起
    確認之訴，以資解決，不得於本票裁定此非訟事件程序中爭
    執，抗告法院亦不得予以審究。至於原裁定主文關於「其中
    之新台幣壹億伍仟萬元」、「暨其逾期在六個月以內者」之
    記載與聲請狀之記載不符，有顯然錯誤，爰依民事訴訟法第
    232條第1項規定，依序更正為「其中之新台幣壹億零陸佰貳
    拾參萬零肆佰柒拾捌元」、「暨自民國八十八年三月六日起
    至清償日止，其逾期在六個月以內者」。從而，原裁定除前
    揭之記載應予更正外，抗告意旨指摘原裁定不當，求予廢棄
    ，為無理由，應予駁回。爰裁定如主文。
中    華    民    國    97    年     5    月    30    日
                  民事第六庭審判長法  官  張競文
                                  法  官  鄧德倩
                                  法  官  蕭清清
以上正本係照原本作成。
本裁定除以適用法規顯有錯誤為理由，並經本院許可外，不得再
抗告。如提起再抗告，應於收受後10日內委任律師為訴訟代理人
向本院提出再抗告狀。並繳納再抗告費新台幣1,000元。
中    華    民    國    97    年     5    月    30    日
                                  書記官  林秀娥


司法院資訊處製作；財團法人民間司法改革基金會備份。
